【裁判字號】    97,台抗,624
【裁判日期】    970918
【裁判案由】    假處分
【裁判全文】
最高法院民事裁定              九十七年度台抗字第六二四號
再 抗告 人  聯倉交通股份有限公司
法定代理人  乙○○
訴訟代理人  洪梅芬律師
            李季錦律師
            涂欣成律師
上列再抗告人因與甲○○間聲請假處分事件，對於中華民國九十
七年七月十日台灣高等法院台南分院第二審裁定（九十七年度抗
字第二七號），提起再抗告，本院裁定如下：
    主  文
再抗告駁回。
再抗告訴訟費用由再抗告人負擔。
    理  由
按對於抗告法院所為抗告有無理由之裁定再為抗告，僅得以其適
用法規顯有錯誤為理由，並應經原法院之許可；此項許可，以原
裁定所涉及之法律見解具有原則上之重要性者為限，此觀民事訴
訟法第四百八十六條第四項、第五項之規定自明。本件再抗告人
對於原法院所為抗告有理由之裁定再為抗告，無非以：相對人甲
○○遭伊解僱後，既擺設檳榔攤維生，可見已有其他收入，相對
人及受其扶養之人即無因而陷於生活困難之危險；且相對人未能
執行伊公司產業工會（下稱工會）常務理事之職務，對工會之運
作亦不生影響。是原法院依相對人聲請為定暫時狀態之處分，命
伊按月給付相對人薪資新台幣二萬元及容許相對人以工會常務理
事之身分進入伊公司工作場所執行會務之行為，顯違背民事訴訟
法第五百三十八條第一項、第二項規定。且依最高法院八十八年
台抗字第九二號裁定意旨，僱傭關係應否存在，即終止勞動契約
是否合法，僅生受僱人於訴訟結果受勝訴判決後得否請求復職、
給付報酬或損害賠償之問題，無聲請定暫時狀態之必要云云，為
其論據。惟再抗告人解僱相對人後，相對人及受其扶養之人是否
因而陷於生活困難，另其未能執行工會常務理事職務，是否影響
工會之正常運作，有無定暫時狀態之必要等，均屬事實認定問題
，要與法規之適用無涉。至於勞工遭解僱後，有無就該繼續性之
僱傭關係聲請定暫時狀態之必要及其處分之方法如何為當，應依
個案審酌之，自難謂就僱傭關係所生爭執，概無定暫時狀態之必
要。再抗告人所指本院上開裁定，係就該個案所為判斷，不生統
一見解之問題，難認本件所涉及之法律見解具有原則上之重要性
。其再為抗告，自不應許可，且不因原法院許可其再抗告，而得
謂其合法。
據上論結，本件再抗告為不合法。依民事訴訟法第四百九十五條
之一第二項、第四百八十一條、第四百四十四條第一項前段、第
九十五條、第七十八條，裁定如主文。
中    華    民    國  九十七  年    九    月   十八   日
                      最高法院民事第一庭
                          審判長法官  蕭  亨  國
                                法官  葉  勝  利
                                法官  高  孟  焄
                                法官  許  澍  林
                                法官  鄭  玉  山
      本件正本證明與原本無異
                                      書  記  官
中    華    民    國  九十七  年    十    月    六    日
                                                Ａ


司法院資訊處製作；財團法人民間司法改革基金會備份。
